【裁判字號】    89,訴,920
【裁判日期】    901004
【裁判案由】    債務人異議之訴
【裁判全文】
臺灣臺北地方法院民事判決  八十九年度訴字第九二○號
    原      告  甲○○
    被      告  乙○○
右當事人間債務人異議之訴事件，本院判決如左：
    主    文
確認被告持有原告簽發，發票日為民國八十七年九月十四日，面額為新台幣捌拾萬元
，到期日為民國八十七年十二月十四日之本票票據債權，於超過新台幣陸拾萬壹仟伍
佰伍拾貳元部分不存在。
原告其餘之訴及其假執行之聲請均駁回。
訴訟費用由被告負擔百分之五，餘由原告負擔。
    事    實
甲、原告方面：
一、聲明：
（一）確認被告執有原告簽發面額新台幣(下同)八十萬元之本票債權不存在。
（二）被告應給付原告三百二十萬元及自起訴狀繕本送達翌日起至清償日止，按年
      利率百分之五計算之利息。
（三）前項請求原告願以現金或同額銀行可轉讓定期存單供擔保，請准宣告假執行。
二、陳述：
（一）原告於民國八十七年八月七日透過中信房屋加盟店中成房屋公司之仲介，簽約
      購買坐落於台北市○○區○○路三小段七六八地號（權利範圍：萬分之三十七
      ）之建地及其地上建物，即門牌號號碼台北市○○區○○路四段三十巷五十三
      號十五樓、十六樓（含十六樓露台加蓋及十七樓加蓋頂樓部分，又合稱露台加
      蓋）與同區○路段五十號地下二層三三三六建號，持分萬分之七十二（即Ｂ２
      第一一０號停車位一個），總價金為二千五百萬元，是時原告因急於搬家，且
      信賴中信房屋為一有信譽之大型仲介公司，加以被告之妻孫慧貞之大吹大擂，
      宣稱該房地十六樓之露台加蓋部分，為加強磚造，實際可使用面積約三十坪，
      且係屬有合法證明文件之合法專用建物，屋頂及牆面保證均經多層防漏處理，
      絕無任何漏水情況，裝潢均為新作，建材優良，因急於移民美國，願以低於市
      價之二千五百萬元售出，請速下決定，以免喪失良機云云，肇致原告陷於錯誤
      而購買系爭房地。
（二）嗣原告於八十七年九月間搬遷入住後，竟陸續發現露台加建部分係由鐵皮所建
      ，實際可使用面積僅約十餘坪且屬無任何合法證明之違章建築，建物本身屋頂
      及牆面未作妥適防漏處理，已有多處嚴重漏水且內層裝潢多經水漬受損，且經
      查訪始悉被告係於半年前向前屋主張寶蘭購買，價金僅為一千四百萬元，加以
      裝潢後，竟以近二倍之高價，比原價高出一千一百萬元，試問近年房屋普遍低
      迷不景氣，房價只有跌，根本無漲價空間，被告當然是故意詐騙原告以獲取不
      法之利益。
（三）按物之出賣人，對於買受人應擔保其物依第三百七十三條之規定危險移轉於買
      人時，無滅失或減少其價值之瑕疵，亦無滅失或減少其通常效用或契約預定效
      用瑕疵。但減少之程度無關重要者，不得視為瑕疵。出賣人並應擔保其物於危
      險移轉時，具有其所保證之品質。是以，被告明知系爭建物有如前述之瑕疵，
      卻故意不告知，原告自得依法請求解除契約或減少價金，同時被告未依債之本
      旨而為給付，應屬不完全給付，原告亦可依民法第二百二十七條之規定，依關
      於給付遲延或給付不能之規定行使權利即得依法請求損害賠償，職是，原告爰
      請求減少價金四百萬元。
（四）原告於系爭買賣中，尚有尾款八十萬元未付，原告並於八十七年九月十四日簽
      發、到期日為八十七年十二月十四日、同額之本票一紙與被告，然原告依法即
      得請求減少價金，並與本票債權抵銷，該八十萬元即無給付義務，為此請求確
      認被告執有原告簽發面額八十萬元之本票債權不存在，被告並應再給付原告三
      百二十萬元。
（五）系爭房地漏水嚴重，平常每逢下雨即漏水，每次連續颱風來襲，系爭房屋鐵皮
      加蓋部分漏水更加嚴重，鐵皮又呼呼作響、又破洞，經鑑定結果：１窗台及冷
      氣機口等框架與外牆施工不良，及防水處理不佳，修復所需費用一百二十萬元
      ；２鐵皮造為五十萬元、磚造為一六六萬元、價差為一一二萬元；３系爭房地
      之市價（八十七年十月至八十七年十二月）為一千八百二十七萬四千二百五十
      元。惟原告以為鐵皮造應即無價值可言，因颱風下雨時鐵皮呼呼作響，雨滴敲
      打在鐵皮上，聲音更是惱人，根本無法使用，故原告認為鐵皮屋之價值為零。
（六）另原告因系爭房屋確實無法住人，已僱工加以整修，經拆除壁紙，赫見被告為
      掩飾漏水（至少讓漏水之現象較慢發生），在牆壁上均釘上夾板，再黏貼壁紙
      此種施工方法，一看即知係為掩飾漏水，被告既故意不告知漏水於前，又保證
      不漏水於後，顯違誠信原則，自應負債務不履行暨瑕疵擔保之責。
（七）對被告抗辯所為之陳述：
  １、被告於偵訊時陳稱該屋為八十六年九月間裝修完成，本來是打算移民美國才出
      售該屋，但現尚住台灣等語，足證原告確信被告係因移民美國而低價出售系建
      物，且原告於八十七年八月三日第一次參觀系爭房屋，買方經紀人即高秀鳳（
      原名高莉婷）即出示被告以二千九百八十萬元之委託價格簽訂之專任委託契約
      書，要原告簽下同意以二千六百五十萬元申購之申購意願書，並告訴原告未付
      訂金簽了沒關係，詎於八十七年八月六日，原告竟在渠等之一再游說下，出價
      二千五百萬元願意承購，計價方式為：有產權登記者為六十四坪，每坪三十萬
      元，為一千九百二十萬元，加上家具、裝潢，以二千萬元計，車位二百萬元，
      加蓋部分三十坪，一坪十萬元，總價為二千五百萬元，按原告先前所購者為新
      屋，買中古屋係生平第一次，根本不知應注意何事項，且原告自己賣屋，亦一
      本誠信原則，一概據實以告，相信被告亦當誠信以對，是誤認自己買到便宜貨
      之心態下簽約。
  ２、又被告夫妻確有明說加建部分為合法加蓋，否則原告不致於連基本之求證工作
      均不做，被告並刻意利用原告為誤認為合法加蓋，肇致原告陷於錯誤，而簽訂
      系爭買賣契約。又高莉婷於八十八年二月八日偵訊時稱：當時在簽約前，屋主
      說防水都有作好，你只要安心搬進來就好等語，孫慧貞亦稱：因住這麼久，均
      未漏水，且連經二次颱風都沒有漏水，所以我才做此保證等語。再儲藏室有壁
      癌之現象，高莉婷有看到，竟未告知原告，亦足證明被告明知該屋漏水，卻未
      盡告知義務，反保證不漏水，是被告實為將該屋售出，刻意隱瞞該屋之屋況。
三、證據：契約書影本、照片四張為證，並聲請財團法人工業技術鑑測中心鑑定系爭
    建物修復漏水、壁癌等疵瑕所需費用，露台加建部分為磚造與現今鐵皮造之價差
    及系爭房屋之市價。
乙、被告方面：
一、聲明：
（一）原告之訴駁回。
（二）如受不利益判決願以現金或同額銀行可轉讓定期存單提供擔保，免為假執行。
二、陳述：
（一）原告起訴請求確認本票債務不存在，於八十九年七月二十七日又具狀追加請求
      被告應給付原告三百二十萬元之給付之訴，事實上姑不論其請求有無理由，被
      告表示不同意追加，有關價金得否減少，被告固否認之，縱若有之，似應先確
      認價金在多少範圍內不存在，乃原告即率爾主張本票債權不存在，即屬無理由
      ，蓋價金未減少，前本票債權自始即存在並無疑問，從而就此可以訴訟經濟之
      考慮一併予駁回。
（二）本件雙方間售屋並無詐欺情事，除有士林地檢署八十七年偵字第一一０八二號
      不起訴書可稽，且依證人高秀鳳在八十八年二月八日在偵查中稱本案原告購屋
      前除曾以Ｖ８錄影外，並到現場看屋四、五次，而事實上未經由仲介私下去看
      又另有數次，衡情實難謂係受詐欺，已可斷言。是本件房屋購買之初原告既曾
      到現場多次且原告尚走出頂樓外面看過，而本件又是現況交屋，甚且依證人高
      秀鳳在委售契約上更載明：「買賣雙方原議定二千六百五十萬元成交．．．但
      買方回家後此價反悔，故未付款成交，數日後買方請．．再來看屋，甚感滿意
      ，乃議定二千五百萬元成交．．．」（見前述偵查卷第五十八頁），足見原告
      已再三慎重行使其權利，則再為主張即無理由。
（三）本件標的物移轉並未發生減少價值，且售屋至交屋被告又未進行任何改良或更
      動，如何可謂未依債之本旨給付？或謂瑕疵之故不告知，但露台加建係鐵皮乃
      原告探頭可見，壁癌部分亦然，至加建部分使用上並無問題，且依原告自承出
      售價款為一坪十萬元，而非如產權登記之者之三十萬元，則售價既僅為有登記
      部分之三分之一，若再要求合法證明難謂合理。
（四）對鑑定報告之意見：
  １、鑑定報告為鑑定人參酌相關資料之主觀判斷，被告固認為有參考價值，惟交易
      時買賣雙方會有主觀上之偏好，價格並非必與亦場價格一致，除非有詐欺情形
      （本件並無，已確定）否則自不必考量市場價格，從而被告仍認本件無鑑定必
      要。
  ２、雖原告堅持要送鑑定，並鑑定出房地總價一千八百二十七萬餘元，但此一數值
      姑不論未必可盡信，蓋任何鑑定均有其估價比價之不同標準；退步言縱使可信
      ，但房屋買賣雙方各自認定之價值涉有相當多主觀成份，故雙方合意達之價值
      自然未必與市場價值相當，故本件鑑定價值並無任何意義。
  ３、有關加蓋部分價值，依鑑定報告鐵皮部分約為磚造之三倍，但被告自始也沒有
      把鐵皮部分當成與有產權部分同樣價值處理，此為原告所明知，至其鑑價格以
      近二十坪使用居然只有五十餘萬元，完全不考量是位在價值一坪一百三十萬元
      之土地上，實在難以令人接受，退步言其未考量買賣雙方主觀態度，亦無法令
      人接受。
  ４、另就修繕費用部分，因當初仲介公司也有估價，本次鑑定認修繕費用達一百二
      十萬元係在當時二、三年之後之損害情形自然較當初惡化，故亦不足以作為論
      定當初價值影響之參考。
三、本院依職權調閱臺灣士林地方法院八十七年度偵字第一一０八二號偵查卷宗。
    理    由
甲、程序方面：
    本件被告原起訴請求確認被告執有原告簽發面額八十萬元之本票債權不存在，嗣
    於本院審理中追加請求被告應給付原告三百二十萬元，其請求之基礎事實均為系
    爭房屋有瑕疵，並請求減少價金四百萬元，無礙被告之防禦及訴訟之終結，核與
    民事訴訟法第二百五十五條第一項第二款、第七款之規定相符，自應准許。
乙、得心證之理由：
一、原告主張其於八十七年八月七日透過中信房屋加盟店中成房屋公司之仲介，簽約
    購買坐落於台北市○○區○○路三小段七六八地號之建地及其地上建物，即門牌
    號號碼台北市○○區○○路四段三十巷五十三號十五樓、十六樓（含十六樓露台
    加蓋部分及十七樓頂樓加蓋部分）與停車位一個，總價金為二千五百萬元，是時
    原告因急於搬家，且信賴中信房屋為一有信譽之大型仲介公司，加以被告之妻孫
    慧貞大吹大擂，宣稱該房地十六樓之露台加蓋部分，為加強磚造，實際可使用面
    積約三十坪，且係屬有合法證明文件之合法專用建物，屋頂及牆面保證均經多層
    防漏處理，絕無任何漏水情況，裝潢均為新作，建材優良，因急於移民美國，願
    以低於市價之二千五百萬元售出，請速下決定，以免喪失良機云云，肇致原告陷
    於錯誤而購買系爭房地。嗣原告於八十七年九月間搬遷入住後，竟陸續發現露台
    加建部分係由鐵皮所建，實際可使用面積僅約十餘坪且屬無任何合法證明之違章
    建築，建物本身屋頂及牆面未作妥適防漏處理，已有多處嚴重漏水且內層裝潢多
    經水漬受損，被告當然是故意詐騙原告以獲取不法之利益，為此依據物之瑕疵擔
    保責任及不完全給付之債務不履行損害賠償請求減少價金四百萬元，進而確認尾
    款八十萬元之本票債權因抵銷而不存在，並請求被告給付原告三百二十萬元。
二、被告則以原告購屋前除曾以Ｖ８錄影外，並到現場看屋四、五次，而事實上未經
    由仲介私下去看又另有數次，衡情實難謂係受詐欺，已可斷言。是本件房屋購買
    之初原告既曾到現場多次且原告尚走出頂樓外面看過，而本件又是現況交屋，甚
    且委售契約上更載明：「買賣雙方原議定二千六百五十萬元成交．．．但買方回
    家後此價反悔，故未付款成交，數日後買方請．．再來看屋，甚感滿意，乃議定
    二千五百萬元成交．．．」足見原告已再三慎重行使其權利，本件買賣並無詐欺
    情事。又本件標的物移轉並未發生減少價值，且售屋至交屋被告又未進行任何改
    良或更動，自無未依債之本旨給付；露台加建係鐵皮乃原告探頭可見，壁癌部分
    亦然，至加建部分使用上並無問題，且依原告自承出售價款為一坪十萬元，而非
    如產權登記之三十萬元，則售價既僅為有登記部分之三分之一，若再要求合法證
    明難謂合理。而房屋買賣雙方各自認定之價值涉有相當多主觀成份，故雙方合意
    達之價值自然未必與市場價值相當，故本件鑑定價值並無任何意義。另就修繕費
    用部分，因當初仲介公司也有估價，本次鑑定認修繕費用達一百二十萬元係在當
    時二、三年之後，損害情形自然較當初惡化，故亦不足以作為論定當初價值影響
    之參考等語資為抗辯。
三、原告主張其於八十七年八月七日透過中信房屋加盟店中成房屋公司之仲介，簽約
    購買坐落於台北市○○區○○路三小段七六八地號之建地及其地上建物，即門牌
    號號碼台北市○○區○○路四段三十巷五十三號十五樓、十六樓（含十六樓露台
    加蓋部分及十七樓頂樓加蓋部分）與停車位一個，總價金為二千五百萬元之事實
    ，業據原告提出契約書影本為證，且為被告所不爭執，自堪信為真實。
四、至原告主張被告明知系爭房屋露台加建部分係由鐵皮所建，實際可使用面積僅約
    十餘坪且屬無任何合法證明之違章建築，建物本身屋頂及牆面未作妥適防漏處理
    ，已有多處嚴重漏水且內層裝潢多經水漬受損，竟宣稱十六樓之露台加蓋部分，
    為加強磚造，實際可使用面積約三十坪，且係屬有合法證明文件之合法專用建物
    ，屋頂及牆面保證均經多層防漏處理，絕無任何漏水情況，裝潢均為新作，建材
    優良等情，則為被告所否認，並以上開情詞置辯。按買受人因物有瑕疵，而得請
    求減少價金者，其請求權，於物之交付後六個月間，不行使而消滅。前項規定，
    於出賣人不故意不告知瑕疵者，不在此限，民法修正施行前第三百六十五條定有
    明文，又此項期間係屬無時效性質之法定期間，買受人之減少價金請求權已否因
    該期間之經過而消滅，法院無待當事人之主張或抗辯，亦應依職權予以調查審認
    ，以為判斷之依據，最高法院八十七年度台上字第二八七二號判決可資參照。系
    爭房屋於八十七年九月間交屋，為兩造所不爭執，則原告於八十九年三月提本件
    請求顯逾六個月之期間，是本件所應審究者，在於被告有無故意不告知系爭房屋
    未作妥適防漏處理，及加蓋部分有未具合法證明、面積不足及建材不符等瑕疵？
    被告是否有不完全給付之情形，經查：
（一）系爭房屋加蓋部分：
  １、系爭買賣契約未約定加蓋部分之材質及坪數，有買賣契約附卷可證。又系爭房
      屋十六樓露台加蓋及十七樓頂樓加蓋部分為鐵皮加蓋，面積共約十八點六七坪
      ，此經財團法人工業技術中心鑑定無訛，有該中心之鑑定報告可稽，且原告於
      臺灣士林地方法院檢察署八十七年度偵字第一一０八二號對本件被告及孫慧貞
      、仲介人員林溢源告訴詐欺一案中，陳稱：「原告有去看過二次系爭房屋，是
      仲介公司之高莉婷帶去的，因本件房屋買賣包括所有傢俱及裝飾品，所以在交
      屋前有帶Ｖ８拍攝現場；有一次是下午晴天去看房屋」等語；而高秀鳳（即高
      莉婷，為業務使用）證稱：「其有帶原告去看二次房子，另有二次原告以Ｖ８
      拍攝現」場等語；又上述偵查案件之檢察官，親至現場履勘結果：「加建部分
      現場為一房間，內有一鐵門通往屋外，只要站在該鐵門位置轉頭向外看，即可
      看到鐵門右側邊（即頂樓加建部分）之材質」等情，亦製有勘驗筆錄可佐，（
      見偵卷第四十七、六十一、六十二頁、六十四頁、一七八頁），再觀諸財團法
      人工業技術鑑測中心八十九年十一月二十日（八九）工鑑字隆Ａ一一０一０號
      鑑定報告所附之系爭房屋照片，由外觀上顯而易見加建部分為鐵皮材質，未有
      任何遮掩。綜上原告既有充分之機會查看系爭房屋之狀況及坪數多寡，買賣當
      時被告亦同意讓原告使用Ｖ８加以拍攝，並未阻擋或拒絕，難謂有故意不告知
      瑕疵之情形，參以系爭買賣契約第九條約定系爭房屋依原狀移交，兩造在契約
      締結時當已對於該標的物之價值作過評估衡量，而系爭房地之面積即建材均未
      變動，自不影響原告對該價值之衡量，是原告以加蓋部分有面積不足及建材不
      符為由減少價金即無可採。
  ２、又原告雖主張被告之妻孫慧貞於原告看系爭房屋時，宣稱加蓋部分為合法等情
      ，惟為孫慧貞於上述詐欺案件偵查中所否認，原告復未舉證以實其說，已難採
      信。參以系爭買賣契約僅記載買賣總價款為二千五百萬元，並未明定價款之計
      算方式，原告復未提出相關證據證明兩造係以加蓋部分係合法作為兩造計算價
      款之基礎，是原告以加蓋部分未有合法證明請求減少價金亦不足採。
  ３、按以給付特定物為標的者，出賣人就其交付之買賣標的物有應負擔保責任之瑕
      疵，須其瑕疵係於契約成立後始發生，且因可歸責於出賣人之事由所致者，則
      出賣人除負物之瑕疵擔保責任外，固應同時構成不完全給付之債務不履行責任
      ，最高法院七十七年四月十九日七十七年度第七次民事庭會議決議（一）意旨
      可資參照。茍於契約成立時，瑕疵即已存在，出賣人倘以現狀交付之，即屬依
      債務本旨而為給付，尚不構成不完全給付，斯時，買受人僅得依物之瑕疵擔保
      對出賣人有所請求。查系爭買賣為中古屋買賣，且契約第九條約定系爭房屋依
      原狀移交，並特別註明：本買賣附傢俱及傢飾等詳見林溢源Ｖ８所攝等語，有
      上開契約可證，參以原告於詐欺案偵查中亦稱：「是林溢源拿拍好的Ｖ８給我
      看，我發現有許多沒拍到，所以才又去一次；交屋當又有去對照過」等語（偵
      卷第四十八頁），足認原告係依現況購買系爭房屋，是當事人於簽訂買賣契約
      當時，即就特定之系爭房屋及所附傢俱加以約定，被告既已將系爭房屋依現狀
      即Ｖ８所攝狀況交付予原告，即屬合於債之本旨所提出之給付，難認債務不履
      行之情形。是原告以加蓋部分面積不足，建材不符及未有合法證明為由另主張
      不完全給付之損害賠償委無足採。
（二）壁癌、漏水部分：
  １、於上述詐欺案件偵查中、被告與孫慧貞一致陳稱：「該屋於八十六年七月買時
      有裝璜過，擬出售前並未再加以裝潢，有住過該屋，住時未發現有漏水」等語
      （偵卷第四十八頁），林溢源亦稱：「受委託出售該屋時並不像新裝潢的樣子
      」等語（偵卷第一三五頁），高秀鳳稱：「伊和告訴人去看屋時，沒有漏水；
      有看到儲藏室有壁癌的狀況」等語（偵卷第五十三頁、第六十五頁），又仲介
      公司請來估修繕價格之維修師父蔡維六陳稱：平時看不出來有漏水，壁癌形成
      時間約需一年，應自其八十七年十月十九日勘驗系爭房屋前一年起算等語（見
      偵卷第一百八十頁），是系爭房屋於出售時房屋狀況應為壁癌已經形成，惟從
      外觀上尚看不出漏水。又被告既未掩飾壁癌，其於出售前未再刻意裝潢等情應
      可採信，參以被告加以裝潢為出售前一年，至出售時均未看出漏水，衡情被告
      並無故意不告知壁癌、漏水之情形。是原告主張物之瑕疵請求減少價金即不可
      採。
  ２、惟系爭房屋於八十九年九月間原告遷入後，陸續發生漏水情形，為兩造所不爭
      執，是此漏水之瑕疵為契約成立後始發生而可歸責於出賣人，應構成不完全給
      付之債務不履行責任，是原告得請求被告賠償漏水所致之損害即鑑定報告中如
      附表一所列項目，所需修後費用共計二十四萬八千零六十元。至於鑑定報告所
      列附表一以外之項目如窗口、冷氣機口、及更新防水、隔熱設施等，因房屋係
      依現況交屋，兩造在契約締結時均對於該標的物之價值作過衡量，前已述及，
      再被告有充分之機會察看房屋之狀況，亦如前述，窗台、冷氣機口等框架及防
      水隔熱設施均依現狀交付，難謂非依債之本旨給付，是原告就窗口、冷氣機之
      處理及更新防水隔熱設施所生之修復費用不得加以請求。
  ３、按因可歸責於債務人之事由，致為不完全給付者，債權人得依關於給付遲延或
      給付不能之規定行使其權利，民法第二百二十七條第一項定有明文，又按不完
      全給付，有瑕疵給付及加害給付兩種，瑕疵給付，僅發生原來債務不履之損害
      ，可分別情形，如其不完全給付之情形可能補正者，債權人可依遲延之法則行
      使其權利，如其給付不完全之給付不能補正者，則依給付不能之法則行使權利
      。另損害之擴大，被害人與有過失者，法院得減輕賠償金額，民法第二百十七
      條亦明定之。本件系爭房屋於交屋後產生漏水之瑕疵，經原告向仲介公司反應
      及與被告協調後，被告願意修繕，仲介公司亦曾於八十七年十月找蔡維六估算
      修復費用，但兩造對賠償數額未達成協議等情，經兩造及孫慧貞、林溢源、高
      秀鳳於上開偵案八十八年二月八日偵訊時供承無訛，是原告於漏水後即依遲延
      給付之法則催告被告修補或賠償，嗣因原告拒絕受領，延至八十九年二月始提
      起本件請求，故本件財團法人工業技術鑑測中心於八十九年十一月十二日鑑定
      修復費用時之損害自然較兩造協調時更為擴大，亦即原告就此損害之擴大與有
      過失，則依民法第二百十七條之規定，本院認為被告應賠償系爭房屋漏水之修
      復費用，以鑑定報告估算之百分之八十即十九萬八千四百四十八元為適當（
      248060×0.8%=198448元）。
  ４、原告就系爭買賣價金，尚有八十萬元餘款未付，原告並於八十七年九月十四日
      簽發，八十七年十二月十四日到期，面額八十萬元之本票一紙交付被告以為支
      付，此為兩造所不爭執，又原告因房屋漏水，得向被告請求債務不履行之損害
      賠償十九萬八千四百四十八元，詳如前述，是兩造互負債務，該本票債務與損
      害賠償之債給付種類相同並均至清償期，原告自得主張抵銷，從而被告對原告
      之八十萬元系爭本票債權，其中十九萬八千八百四十八元因抵銷而消滅。
五、綜上所述，系爭房屋買賣，被告並無故意不告知瑕疵，且被告依房屋現況交屋，
    除漏水部分外，並無債務不履行之情事，至交屋後所生之漏水瑕疵，為不完全給
    付，原告得請求被告賠償修復費用十九萬八千四百四十八元，並得與系爭本票債
    權抵銷，從而，原告請求確認被告就系爭本票債權於超過六十萬一千五百五十二
    元部分不存在，為有理由，應予准許。逾此部分之請求為無理由，應予駁回。又
    原告聲明第二項之請求既經駁回，其假執行之聲請亦失所附麗，應併駁回之。
六、本件事證已臻明確，兩造其餘攻擊防禦方法及舉證，於判決結果無影響，爰不另
    一一論述，併此敘明。
七、結論：原告之訴為一部有理由、一部無理由，依民事訴訟法第七十九條但書判決
    如主文。
中      華      民      國    九十      年      十      月      四      日
                                民事第六庭審判長法  官  鄭純惠
                                                法  官  劉坤典
                                                法  官  胡宗淦
右為正本係照原本作成
如對本判決上訴，須於判決送達後廿日內向本院提出上訴狀
中      華      民      國    九十      年      十      月      四      日
                                                法院書記官  劉寶鈴
附表：漏水整修費用(新台幣)
一、十五樓內
１、漏水內外牆處理（H0.58m  W0.66m): 二八０００元
２、漏水內外牆處理（H2.08m  W2.7m):  三五０００元
３、天花板漏水（H0.5m  W0.5m*0.5):     一０００元
４、天花板漏水 （2.19*4.04):         三五三九０元
二、十六樓
１、漏水內外牆處理（H3.0m  W6.0m):   五００００元
２、牆漏水 （H2.3m  W1.1m):          一０一二０元
３、漏水內外牆處理 （H2.95m  W1.72m):三五０００元
三、加蓋頂樓（十七樓）
１、牆漏水  （2.75m*  2.73m):        三００三０元
２、接縫漏水 （1m * 5.88m):          二三五二０元
一、二、三合計二四八０六０元


司法院資訊處製作；財團法人民間司法改革基金會備份。
